臺灣高雄地方法院刑事判決　　　　　　　96年度易字第2981號
公　訴　人　臺灣高雄地方法院檢察署檢察官
被　　　告　甲○○
上列被告因竊盜案件，經檢察官提起公訴（96年度偵字第23707
號），本院判決如下：
    主  文
甲○○犯毀壞門扇夜間侵入住宅竊盜未遂罪，處有期徒刑伍月，
如易科罰金，以新臺幣壹仟元折算壹日。
    事  實
一、甲○○前曾於民國93年間因連續加重竊盜、毀損等案件，經
    臺灣屏東地方法院以93年度易字第335 號判決判處有期徒刑
    3 年6 月、拘役20日確定，甫於96年4 月17日假釋出監。詎
    不知悔改，於96年7 月15日凌晨4 時10分許之夜間，騎乘車
    牌號碼652-CCB 號機車（所有權人：陳漢），行經高雄縣鳳
    山市○○○路258 號乙○○住處前，竟基於為自己不法所有
    之意圖，持自備之鑰匙（未扣案）撬開乙○○上址住處大門
    門鎖後侵入屋內（毀損及侵入住宅部份均未據告訴），適著
    手翻尋財物欲加以竊取時，尚未得手之際為乙○○當場發現
    而未遂。
二、案經高雄縣政府警察局鳳山分局報請臺灣高雄地方法院檢察
    署檢察官偵查起訴。
    理  由
一、程序部分
    被告以外之人於審判外之言詞或書面陳述，除法律有規定者
    外，不得作為證據；又被告以外之人於審判外之陳述，雖不
    符刑事訴訟法第159 條之1 至第159 條之4 之規定，而經當
    事人於審判程序同意作為證據，法院審酌該言詞陳述或書面
    陳述作成時之情況，認為適當者，亦得為證據，刑事訴訟法
    第159 條第1 項、第159 條之5 定有明文。本件檢察官、被
    告就本判決所引用各項證據之證據能力均明示同意有證據能
    力，本院認該具有傳聞證據性質之證據，並無任何違法取證
    之不法情形，以之作為證據使用係屬適當，自得採為認定事
    實之證據。
二、實體部分
  (一)訊據被告甲○○固坦承於上揭時、地，意圖為自己不法所有
    ，持自備之鑰匙撬開乙○○上址住處大門門鎖擬入內行竊，
    然否認有何竊盜未遂之犯行，並辯稱：我當時以自備鑰匙撬
    開乙○○家的門，要進入竊盜，但是我尚未進入該屋，乙○
    ○聽到聲音從樓上下來，我就趕快跑開，尚未著手竊盜云云
    。經查：被告上揭犯行業據證人乙○○證稱：96年7 月15日
    凌晨4 時10分許，我在樓上聽到敲門的聲音，就下樓查看，
    當天樓下雖沒有開燈，但是樓梯間有燈光。我看到被告已經
    進入屋內，且在屋內翻東翻西，我確認他有翻找屋內的東西
    ，被告看到我下來，就趕外往外跑。被告當時是撬開我住家
    大門，門鎖有被破壞等語明確（見警卷第4 頁、偵卷第6 頁
    至第7 頁、審理卷第65頁至第66頁），參酌證人即被害人乙
    ○○與被告並無仇隙，且於偵查中甚且表示不願提出告訴（
    見偵卷第7 頁），衡情應無蓄意誣陷被告之可能，故其所為
    證言應堪採信。依上，被告辯稱尚未進入該屋，顯係卸責之
    詞，尚難憑採。另乙○○於本院審理時雖提出照片1 紙，並
    陳稱：因嗣後曾於屋外拾得螺絲起子等工具，故被告應係以
    該工具侵入住宅行竊，該照片係伊前往派出所取得云云，然
    此為被告所否認，亦與高雄縣政府警察局刑事案件移送報告
    書不符，尚難為被告不利之認定，本件並經公訴檢察官變更
    起訴法條為刑法第321 條第2 項、第1 項第1 款之夜間侵入
    住宅竊盜未遂罪，附此敘明。
  (二)被告既已進入上開住宅內翻找財物，自已著手於竊盜犯行之
    實行，惟因尚未得手即為乙○○發現而逃逸，未生竊得物品
    之結果，其竊盜犯行應屬未遂。是核被告所為，係犯刑法第
    321 條第2 項、第1 項第2 款、第1 款之毀壞門扇、夜間侵
    入住宅竊盜未遂罪。被告已著手於竊盜犯行之實行而不遂，
    為未遂犯，依刑法第25條第2 項規定減輕其刑。另被告毀壞
    門扇竊盜部分，公訴意旨雖未於證據並所犯法條中敘明，然
    起訴書犯罪事實欄既已論及，本院自應一併加以審酌，附此
    敘明。爰審酌被告有如犯罪事實欄所示之論罪科刑前科，有
    臺灣高等法院被告前案紀錄表1 份在卷可憑，於本件雖不構
    成累犯，然被告於假釋中，仍不知警惕，再為本件竊盜犯行
    ，行為實有不當，犯後否認犯行，態度不佳等一切情狀，量
    處如主文所示之刑，並諭知易科罰金折算標準，以資懲儆。
據上論斷，應依刑事訴訟法第299 條第1 項前段，刑法第321 條
第2 項、第1 項第1 款、第2 款、第41條第1 項前段，判決如主
文。
本案經檢察官郭騰月到庭執行職務。
中　　華　　民　　國　　96　　年　　11　　月　　30　　日
                  刑事第一庭  審判長  法　官  陳明富
                                      法　官  張琬如
                                      法　官  王淑惠
以上正本證明與原本無異。
如不服本判決應於收受本判決後10日內向本院提出上訴書狀，並
應敘述具體理由，如未敘述上訴理由者，應於上訴期間屆滿後20
日內補提理由書狀於本院（均須按他造當事人之人數附繕本）「
切勿逕送上級法院」。
中　　華　　民　　國　　96　　年　　11　　月　　30　　日
                                      書記官  郭素蓉
附錄法條
刑法第321條
犯竊盜罪而有左列情形之一者，處 6 月以上、 5 年以下有期徒
刑：
一、於夜間侵入住宅或有人居住之建築物、船艦或隱匿其內而犯
    之者。
二、毀越門扇、牆垣或其他安全設備而犯之者。
三、攜帶兇器而犯之者。
四、結夥三人以上而犯之者。
五、乘火災、水災或其他災害之際而犯之者。
六、在車站或埠頭而犯之者。
前項之未遂犯罰之。
